臺灣臺北地方法院刑事判決
111年度審交易字第797號
公  訴  人  臺灣臺北地方檢察署檢察官
被      告  李新啓


上列被告因過失傷害案件，經檢察官提起公訴（111年度偵字第2
3430號），本院判決如下：
    主  文
本件公訴不受理。
    理  由
一、公訴意旨如附件起訴書所載。
二、按告訴乃論之罪，告訴人於第一審辯論終結前，得撤回其告
    訴，又告訴經撤回者，應諭知不受理之判決，刑事訴訟法第
    238條第1項、第303條第3款分別定有明文。再不受理之判決
    ，得不經言詞辯論為之，亦為同法第307條所明定。
三、查本件告訴人何學銘告訴被告李新啓過失傷害案件，經檢察
    官提起公訴，認被告係犯刑法第284條前段之過失傷害罪嫌
    ，依同法第287條前段之規定須告訴乃論。茲告訴人撤回告
    訴，不再訴究等情，有刑事撤回告訴狀1紙（見本院卷第43
    頁）在卷可稽，揆諸上開規定，本件爰不經言詞辯論，逕為
    諭知不受理之判決。
據上論斷，應依刑事訴訟法第303條第3款、第307條，判決如主
文。
本案經檢察官郭郁提起公訴，檢察官吳春麗到庭執行職務。
中　　華　　民　　國　　111 　年　　11　　月　　21　　日
　　　　　　　　　刑事第二十一庭法　官　倪霈棻
上正本證明與原本無異。 
如不服本判決應於收受送達後20日內向本院提出上訴書狀，並應
敘述具體理由；其未敘述上訴理由者，應於上訴期間屆滿後20日
內向本院補提理由書（均須按他造當事人之人數附繕本）「切勿
逕送上級法院」。告訴人或被害人如對於本判決不服者，應具備
理由請求檢察官上訴，其上訴期間之計算係以檢察官收受判決正
本之日期為準。 因疫情而遲誤不變期間，得向法院聲請回復原
狀。
　　　　　　　　　　　　　　　　書記官　蔡旻璋
中　　華　　民　　國　　111 　年　　11　　月　　21　　日
附件：
臺灣臺北地方檢察署檢察官起訴書
                                    111年度偵字第23430號
　　被　　　告　李新啓 ○　00歲（民國00年0月00日生）
　　　　　　　　　　　　住○○縣○○鄉○○村○○路00號
　　　　　　　　　　　　居○○市○○區○○街00號0樓
　　　　　　　　　　　　國民身分證統一編號：Z000000000號
上列被告因過失傷害案件，已經偵查終結，認應提起公訴，茲將
犯罪事實及證據並所犯法條分敘如下：
　　　　犯罪事實
一、李新啓於民國110年1月31日上午8時42分許，騎乘車號000-0
    00號普通重型機車搭載李宜凌，沿臺北市中正區漢口街1段
    由西往東方向行駛，本應注意機車行駛時應注意保持與前車
    之安全距離，以避免危險或交通事故發生，且依當時天候晴
    、日間日然光、柏油路面乾燥、無缺陷、無障礙物、視距良
    好並無不能注意之情事，竟疏未注意及此，適有何學銘騎乘
    車號000-000號普通重型機車於李新啓所騎機車之前方，而
    何學銘之前方由吳碧紅(業經不起訴處分確定)所騎車號000-
    0000號機車因故暫停，何學銘亦因而停車，李新啓因而擦撞
    前方何學銘所騎機車，人車倒地，何學銘因而受有左膝挫瘀
    傷等傷害。
二、案經何學銘訴請臺北市政府警察局中正第一分局報告偵辦。
　　　　證據並所犯法條
一、證據清單及待證事實：
編號 證據名稱 待證事實 1 被告李新啓不利於己之陳述 辯稱係前方車輛突然煞車，其連反應都來不及才撞上。 2 證人即告訴人何學銘之指證 全部犯罪事實。 3 證人李宜凌警詢之證述 全部犯罪事實。 4 臺北市政府警察局交通事故初步分析研判表。 被告李新啓未保持前後車距離為肇事原因。  5 道路交通事故現場圖、交通事故談話紀錄表、交通事故調查報告表。交通事故照片13張及監視器翻拍照片9張。 佐證現場環境及事故發生過程。 
二、核被告李新啓所為，係犯刑法第284條之過失傷害罪嫌。
三、依刑事訴訟法第251條第1項提起公訴。
　　此　致
臺灣臺北地方法院
中　　華　　民　　國　 111　　年　　8 　　月　　22　　日
                              檢　察　官  郭      郁
本件正本證明與原本無異
中　　華　　民　　國　 111　　年　　9 　　月　　16　　日
　　　　　　　　　　　        書　記　官  吳  華  偉
附錄本案所犯法條全文
中華民國刑法第284條
因過失傷害人者，處1年以下有期徒刑、拘役或10萬元以下罰金
；致重傷者，處3年以下有期徒刑、拘役或30萬元以下罰金。